臺灣桃園地方法院刑事判決
111年度易字第440號
公  訴  人  臺灣桃園地方檢察署檢察官 
被      告  王弘勳



上列被告因誹謗等案件，經檢察官提起公訴（110年度偵緝字第2
090號），被告於本院準備程序中，就被訴事實為有罪之陳述，
經本院告知簡式審判程序意旨，並聽取當事人之意見後，本院裁
定改依簡式審判程序審理，判決如下：
    主  文
王弘勳犯侮辱公務員罪，處拘役肆拾日，如易科罰金，以新臺幣
壹仟元折算壹日。緩刑貳年，緩刑期間付保護管束，並應於本判
決確定之日起壹年內，接受法治教育貳場次。
    犯罪事實及理由
一、王弘勳於民國110年2月14日上午10時55分許，前往桃園市○○
    區○○路000號之桃園市政府龍潭分局石門派出所欲提告侵占
    案件，經當時擔任石門派出所值班勤務之警員盧瑾瑤詢問案
    情後，向王弘勳建議是否要至區公所調解委員會進行調解等
    情。詎王弘勳明知警員盧瑾瑤為依法執行值班勤務之公務員
    ，因認警員盧瑾瑤之服務態度不佳，而對其心生不滿，竟基
    於侮辱公務員之犯意，於同日中午12時02分許起至同日中午
    12時09分許，在上址派出所內，對警員盧瑾瑤，接續以：「
    （手指警員盧瑾瑤）妳的服務態度令我非常不好，妳叫甚麼
    名字？」、「我非常不爽，這位警員在為我服務，妳在旁邊
    嘰嘰喳喳甚麼，甚麼妳要開165，沒有一定要開」、「蛤蛤
    蛤什麼？妳叫甚麼名字？」、「11243，妳的態度令我非常
    的不開心」、「我今天是說妳的服務態度不好（手指警員盧
    瑾瑤）小姐，我剛有拍照喔，今天一開始，我進來派出所我
    只是很要求，我說我的摩托車被人騎走我要告詐欺，然後這
    位小姐，一副愛理不理的樣子交給這位警員，然後這位警員
    詢問過程中，你要開165甚麼東西給我」、「妳不用跟我哈
    囉，我就是對妳的態度非常不開心，妳的態度真的讓我非常
    的不開心」、「難怪你們評價會那麼差，原來就是因為這樣
    」、「已經受理好了，我現在只是在講我的感受，難怪你們
    的評價會那麼差，不是沒有原因的，我今天並不是說針對整
    個派出所，就是有一些老鼠屎，態度差」、「妳的態度真的
    是非常的不好，妳不適合當警察，妳真的不適合」、「合法
    化的流氓」等語，辱罵在場依法執行職務之警員盧瑾瑤，足
    以侮辱依法令從事於公共事務而具有法定職權限之公務員（
    王弘勳被訴公然侮辱罪、誹謗罪部分，業經撤回告訴，詳後
    述不另為不受理之諭知部分）。　
二、上開犯罪事實，業據被告王弘勳於本院審理時坦承不諱（見
    易字卷第45頁），核與證人即告訴人盧瑾瑤證述情節大致相
    符（見偵字卷第21至23頁），並有桃園市政府警察局龍潭分
    局石門派所受理案件證明單、受理各類案件紀錄表、監視器
    錄影譯文等在卷可稽（見偵字卷第25頁、27頁、29至31頁）
    ，並經本院勘驗案發地點錄影檔案屬實，有勘驗筆錄在卷可
    查（見易字卷第25至36頁），足認被告前開任意性自白確與
    事實相符，應可採信，本案事證明確，應予依法論罪科刑。
三、論罪科刑：
   （一）被告行為後，刑法第140條業於111年1月12日經修正公
         布，並自同年1月14日起生效，修正後刑法第140條所
         定有期徒刑及罰金刑之刑度均已提高，經比較新舊法
         之結果，修正後刑法並未較有利於被告，依刑法第2條
         第1項前段之規定，本案即應依被告行為時即修正前刑
         法第140條第1項規定而為適用。
   （二）核被告所為，係犯修正前刑法第140 條第1 項之侮辱
         公務員罪。
   （三）被告於上開時地，對員警出言辱罵如事實欄所示字詞
         ，時間緊接，手段相同，各行為之獨立性極為薄弱，
         依一般社會健全觀念，在時間差距上，難以強行分開
         ，在刑法評價上，以視為數個舉動之接續施行，為包
         括之一行為予以評價，較為合理，應論以接續犯之一
         罪。
   （四）爰審酌被告情緒管控欠佳，以犯罪事實欄所載方式辱
         罵依法令從事於公共事務，而具有法定職務權限之公
         務員，侵害公務機關執行職務之嚴正性。然考量被告
         於準備程序及審理時均坦承犯行，且與警員達成調解
         ，有本院調解筆錄在卷可稽，犯後態度尚可。兼衡被
         告前無因妨害公務案件為法院判處罪刑確定之紀錄，
         有臺灣高等法院被告前案紀錄表在卷可稽，品行尚可
         。再考量告訴人於本院表示依法處理之量刑意見，暨
         被告於警詢及本院調查時自述之智識程度、家庭及經
         濟狀況、從事汽車銷售工作等一切情狀，量處如主文
         所示之刑，並諭知易科罰金之折算標準。
   （五）被告前未曾因故意犯罪受有期徒刑以上刑之宣告，有
         臺灣高等法院被告前案紀錄表附卷可查，其因一時失
         慮，偶罹刑章，惟犯後已知坦承犯行，並與警員達成
         調解，當庭履行調解條件並向警員致歉，應認被告經
         此偵審程序及科刑宣告後，自當知所警惕，信無再犯
         之虞，故上開所宣告之刑，以暫不執行為適當，依刑
         法第74條第1 項第1 款之規定，併予宣告如主文所示
         之緩刑期間。又為使被告能於本案中深切記取教訓，
         避免其再度犯罪，強化其法治之觀念，爰依刑法第74
         條第2 項第8 款之規定，命被告應於本案判決確定之
         日起1 年內接受法治教育課程2 場次，且依刑法第93
         條第1 項第2 款規定，於緩刑期間內應付保護管束。
         倘被告於本案緩刑期間，違反上開所定負擔，且情節
         重大，足認有執行刑罰之必要，檢察官得依刑法第75
         條之1 第1 項第4款規定，聲請撤銷緩刑之宣告，執行
         宣告刑，附此敘明。
四、不另為不受理之諭知部分：
    公訴意旨略以：被告就犯罪事實欄所為，亦犯刑法第309 條
    第1項之公然侮辱、同法第310條第1項之誹謗等罪嫌等語。
    告訴乃論之罪，告訴人於第一審辯論終結前，得撤回其告訴
    。告訴乃論之罪，其告訴經撤回者，應諭知不受理之判決。
    刑事訴訟法第238 條第1 項、第303 條第3 款分別定有明文
    。查被告被訴刑法第309 條第1 項之公然侮辱罪、第310條
    第1項之誹謗罪，依刑法第314 條之規定，須告訴乃論。茲
    告訴人已撤回告訴，有刑事撤回告訴狀在卷可參，本應為不
    受理之諭知，惟此部分與前述論罪科刑部分有想像競合犯之
    裁判上一罪關係，爰不另為不受理之諭知。
據上論斷，應依刑事訴訟法第273 條之1 第1 項、第299 條第1
項前段，判決如主文。
本件經檢察官施婷婷偵查起訴，檢察官董諭到庭執行職務。
中　　華　　民　　國　　111 　年　　7 　　月　　14　　日
刑事第五庭    法　官　曾淑君
以上正本證明與原本無異。
如不服本判決應於收受判決後20日內向本院提出上訴書狀，並應
敘述具體理由。其未敘述上訴理由者，應於上訴期間屆滿後20日
內向本院補提理由書(均須按他造當事人之人數附繕本)「切勿逕
送上級法院」。
                            書記官　姚承瑋
中　　華　　民　　國　　111 　年　　7 　　月　　15　　日


附錄本案論罪科刑法條：修正前刑法第140條。
（侮辱公務員公署罪）
於公務員依法執行職務時，當場侮辱，或對於其依法執行之職務
公然侮辱者，處6月以下有期徒刑、拘役或3千元以下罰金。
對於公署公然侮辱者亦同。